

luis.angel.maciel.padilla@gmail.com

@luisangelmaciel

55 1261 5325

PROFESSIONAL

Web Desing Accesibilidad

Diseño corporativo y promocional

Atención al cliente Social Media Mkt

TECHNOLOGY

FRONT-END HTML CSS W3 CSS & JS Bootstrap **JavaScript** SGV HTML DOM

BACK-END jQuery

+SKILLS CorelDraw Lighthouse Shema Visual Studio

PERSONAL

JSON

Autodidacta Proactivo Enfocado en resultados Creativo Trabajo en equipo Atención a los detalles Gusto por los retos y de hacer que las cosas sucedan

16 PERSONALIDADES



Aventurero-Intérprete Comandante

Luis Angel Maciel

Desing, web developer and digital marketing

He trabajado en el área de mercadotecnia, ventas, atención al cliente en el área de tecnologías de la información.

Con experiencia en los rubros de turismo y entretenimiento desarrollando productos y servicios, marketing digital, atención al cliente, diseño y gestión de experiencia de usuarios.

Recientemente he desarrollado habilidades de diseño y desarrollo web, aplicaciones móviles, auditoría de código con Lighthouse, motor de búsqueda Shema y especial gusto por la optimización y entrega de imágenes.

En general disfruto de los retos y hacer que las cosas sucedan ya sea en experiencias, productos y servicios que faciliten y diviertan la vida de los demás.

EXPERIENCIA LABORAL

Xiiber Travel (CG Travel)

Marketing | mayo 2012 - febrero 2020

7 años con 9 meses

Diseño de marca y creación de contenido para medios impreso y digitales. Campañas de promoción de ventas en Twitter, Facebook, whastsapp y mail.

Creación y edición de videos y post para redes sociales. Fotografía de productos Conocimiento de KPI's digitales, customer Journey Map, Buyer Persona, Landing Pages y Noción sobre Inbound Marketing, Adwords, SEO. Experiencia de usuario.

Dragvesti

Asesor Comercial | diciembre 2015 - noviembre 2019

4 años

Organice un concurso drag queen. Primero en formato online y posteriormente en una edición En Vivo.

Un total de 5 temporadas online, 1 En Vivo en la CDMX y 4 en Chihuahua. Eventos especiales como un show con una Drag de RuPaul's Drag Race en el Teatro Hipódromo Condesa, Ciudad de México.

Organice desde la logística del concurso, contactar con los patrocinadores y elenco tanto a nivel internacional como internacional. Diseño visual y audiovisual para redes sociales.

AT Group

Asesor Comercial | febrero 2014 - enero 2015 |

1 año

Realizar el ciclo de venta completo, desde la prospección, cierre y el servicio de postventa en soluciones de SolidWorks y hardware de impresión en 3D.

Targetware Informatica Ltda

Vendedor - diseño noviembre 2010 a noviembre 2013

3 años 1 mes

Venta de software y atención al cliente para Argentina, Colombia y México.

Participación en licitaciones y dar registro como proveedor en instituciones publicas y de gobierno.

Elaboración de material para venta como fichas técnicas.

Trabajo diario sobre presión y resultados.

PORTAFOLIO



Matersys Group

Mercadotecnia y diseño enero 2007 a diciembre 2009

Diseño de material corporativo, de ventas y promoción.

En Internet, me encargue de la logística y estrategia de la pagina Web, monitoreo, alimentación y atención de las redes sociales. Coordinación de publicidad e intercambio de enlaces.

Implementación de estrategias de endomarketing, esta fue a través de un boletín, campañas de conciencia del agua/luz en la oficina y pertenencia a la empresa con tarjetas de cumpleaños personalizadas para los colaboradores de la empresa.

Coordinar eventos sociales como desayunos de negocio o lanzamientos de productos así como participación en exposiciones.

Creación y diseño de las estrategias publicitarias en los medios impresos y digitales especializados.

FORMACIÓN ACADEMICA

IPN ESCA, Santo Tomás.

Licenciatura en Relaciones comerciales | 2007 - 2010

Trabajo de investigación para opción de titulación curricular: "Reestructura del departamento de ventas para la empresa Net-work Cámara de Gesell en la Ciudad de México, durante el periodo 2018"

IPN CECyT 14. Luis Enrique Erro Soler

Técnico en mercadotecnia | 2006 - 2010

Opción de titulación por Examen de conocimiento por áreas.



CERTIFICACIONES Y CURSOS

Convierte más

Growth Marketing con Vilma Núñez

abril 2023

3 años

freeCodeCamp

Responsive web desing

agosto 2022

Google Activate

Desarrollo de la web I,II

marzo - noviembre 2022 VG7 N96 HNM

Digitaliza tu negocio con Google My Business y Youtube Desarrollo de Apps Móviles

DAJ QWX WTG 9ZE 3VB 592

Validar credenciales en:

https://learndigital.withgoogle.com/activate/validate-certificate-code

Business & Innovation Institute of America

Neuro emprendimiento con Diego Oswaldo Arias PNL y emprendimiento con Ada Mier

marzo 2015 febrero 2014

noviembre 2010

CANIETI por dosENsocial

Estrategias en redes sociales con Jorge Ávila

